es: Tipo de interfaz de tarjeta: Contacto; Sin contacto; Interfaz dual; Otros
tr: Kart arayüz tipi: Temaslı; Temassız; Çift arayüz; Diğer
th: ประเภทอินเทอร์เฟซการ์ด: แบบสัมผัส; ไร้สัมผัส; อินเตอร์เฟซคู่; อื่นๆ
fi: Kortin rajapintatyyppi: Kosketuksellinen; Kontaktiton; Kaksi liitäntää; Muu
it: Tipo di interfaccia della scheda: Contatto; Senza contatto; Doppia interfaccia; Altro
lt-LT: Kortelės sąsajos tipas: Kontaktinis; Bekontaktė; Dviguba sąsaja; Kita
ru: Тип интерфейса карты: Контактный; Бесконтактный; Двойной интерфейс; Другой
cs: Typ rozhraní karty: Kontaktní; Bezkontaktní; Duální rozhraní; Jiné
da: Kortgrænsefladetype: Kontakt; Kontaktløs; Dobbelt interface; Andet
ko: 카드 인터페이스 유형: 접촉식; 비접촉식; 듀얼 인터페이스; 기타
de: Kartenschnittstellentyp: Kontakt; Kontaktlos; Duale Schnittstelle; Sonstiges
sl-SI: Tip vmesnika kartice: Kontaktna; Brezkontaktno; Dvojni vmesnik; Drugo
nl: Type kaartinterface: Contact; Contactloos; Dubbele interface; Andere
nb: Kortgrensesnitttype: Kontakt; Kontaktløs; Dobbeltgrensesnitt; Annet
zh-TW: 卡片介面類型: 接觸式; 非接觸式; 雙介面; 其他
pt-BR: Tipo de interface do cartão: Contato; Sem contato; Interface dupla; Outro
hu: Kártyainterfész típusa: Érintkezős; Érintésmentes; Kettős interfész; Egyéb
bg-BG: Тип интерфейс на картата: Контактна; Безконтактна; Двоен интерфейс; Други
ja: カードインターフェースタイプ: 接触式; 非接触型; デュアルインターフェース; その他
vi: Loại giao diện thẻ: Tiếp xúc; Không tiếp xúc; Giao diện kép; Khác
sv: Kortgränssnittstyp: Kontakt; Kontaktlöst; Dubbelt gränssnitt; Övrigt
fr: Type d’interface de la carte: Contact; Sans contact; Double interface; Autre
pt-PT: Tipo de interface do cartão: Contacto; Sem contacto; Interface dupla; Outro
pl: Typ interfejsu karty: Stykowa; Płatność zbliżeniowa; Podwójny interfejs; Inne
en: Card interface type: Contact; Contactless; Dual interface; Other
zh-CN: 卡接口类型: 接触式; 非接触式; 双界面; 其他
el: Τύπος διεπαφής κάρτας: Επαφής; Ανέπαφη; Διπλής διεπαφής; Άλλο
ro-RO: Definește stilul de instalare sau utilizare intenționat al touchpad-ului: Contact; Fără contact; Interfață duală; Altele
hr-HR: Tip sučelja kartice: Kontaktna; Beskontaktne; Dvostruko sučelje; Ostalo
sk-SK: Typ rozhrania karty: Kontaktná; Bezkontaktný; Duálne rozhranie; Iné